【裁判字號】    89,易,501
【裁判日期】    890818
【裁判案由】    竊盜
【裁判全文】
臺灣花蓮地方法院刑事判決                          八十九年度易字第五一號
    公  訴  人  臺灣花蓮地方法院檢察署檢察官
    被      告  乙○○
右列被告因竊盜案件，經檢察官提起公訴（八十九年度偵字第一八八二號），本院判
決如左：
    主  文
乙○○連續竊盜，累犯，處有期徒刑捌月。
    事  實
一、乙○○曾於八十七年間犯竊盜罪，經臺灣板橋地方法院判處有期徒刑一年確定，
    於八十八年七月十六日執行完畢，仍不知悔改，意圖為自己不法之所有，基於概
    括犯意，先於八十九年四月十七日凌晨三時許，在新竹市○○路二一０巷一０二
    號其借住之三友汽車保養廠內，見瑞環保有限公司所有、經其負責人丙○○出
    借予戊○○使用之車號ＲＢ─九０九號大貨車鑰匙未取下，竟發動該車而竊取之
    ，得手後留供己用。復於同年六月十四日十時五十分許，駕駛該車至花蓮縣秀林
    鄉和平村三十二之一號北側之經濟部和平工業區水源二期工程工地內，徒手將榮
    民工程股份有限公司所有、由丁○○管理之鋼筋搬至該車上而竊取之，嗣於同日
    十二時三十分許，適為工人甲○○發現，報警查獲，經清點秤重共竊得鋼筋三千
    四百八十公斤。
二、案經花蓮縣警察局新城分局報請臺灣花蓮地方法院檢察署檢察官偵查起訴。
    理  由
一、訊據被告乙○○坦承於右揭時地竊取ＲＢ─九０九號大貨車，核與證人戊○○、
    丙○○所述情節相符，並有贓證物品認領保管收據在卷可稽，被告此部分犯行堪
    以認定。至被告雖矢口否認竊取鋼筋，辯稱：當時伊詢問工地某一男子有無廢鐵
    出售，該男子即帶伊看三堆鋼筋，伊目測三堆鋼筋約三千五百公斤，告知該男子
    市價為每公斤新臺幣（下同）一元八角，伊估價約四千八百元，即交付五千元予
    該男子，該男子稱無二百元可找錢，算四千五百元即可，伊取回一千元，另交付
    五百元予該男子，成交後即徒手搬鋼筋至車上，伊並未竊取云云。惟查：
（一）被告於第一次警訊時供稱：伊問現場工作人員有無廢鋼筋出售，工作人員回稱
    「有」，伊再問價錢多少，工作人員稱不用錢，並指出三堆鋼筋可載走，伊乃將
    鋼筋搬上車云云。於檢察官初次偵訊時供稱：當日伊駕車途經工地，見門未關，
    入內欲購買廢棄鋼筋，一名年約四十餘歲之男子指出旁邊三堆鋼筋不要，伊即搬
    上車云云。依被告上揭供述，其係無償取得鋼筋甚明，然此與其於本院調查時所
    辯：伊目測三堆鋼筋約三千五百公斤，告知該男子市價為每公斤一元八角，伊估
    價約四千八百元，即交付五千元予該男子，該男子稱無二百元可找錢，算四千五
    百元即可，伊取回一千元，另交付五百元予該男子一情明顯不符，而其復自承不
    知該男子姓名、年籍，亦與交易常情有違，則其所辯是否屬實已堪深疑。
（二）證人甲○○於本院調查時證稱：被告行竊地點係專門堆放鋼筋之處所，當日自
      上午起即無工人在該處，工人均在下方河床施工，當時伊請被告卸下鋼筋，被
      告稱係經工地工人同意而搬運，並未提及付款購買鋼筋等語，是被告所稱向現
      場工作人員購買鋼筋云云，顯與事實不符。
（三）依被告所供，其目測鋼筋約三千五百公斤，並告知該男子市價為每公斤一元八
      角，則價金應為六千三百元（一．八×三五００＝六三００），被告卻稱價金
      為四千八百元，價差高達一千五百元，益證其所稱向該男子購買鋼筋云云，無
      非係臨訟杜撰之遁詞，殊無可採。
（四）綜上，被告所辯實無足採，此外復有贓證物品認領保管收據、過磅紀錄單、照
      片等在卷可稽，被告竊取鋼筋之犯行亦堪以認定。
二、核被告所為，係犯刑法第三百二十條第一項之竊盜罪。其先後二次竊盜犯行，時
    間緊接，所犯基本構成要件相同，顯係基於概括犯意為之，應依連續犯規定論以
    一罪，並加重其刑。又被告曾犯竊盜罪，經臺灣板橋地方法院判處有期徒刑一年
    ，於八十八年七月十六日執行完畢，有臺灣花蓮地方法院檢察署刑案資料查註紀
    錄表在卷可參，其於五年內再犯本案有期徒刑以上刑之罪，為累犯，應依刑法第
    四十七條規定加重其刑。被告犯行有二種以上刑之加重事由，依刑法第七十條規
    定遞加之。爰審酌被告有竊盜前科，素行不佳，其於出獄後九個月即再為本件犯
    行，顯見其不知悔悟，自制力薄弱，並審酌其犯罪之動機、目的、手段、行竊次
    數、所得財物及其生活狀況、智識程度、犯後態度等一切情狀，量處如主文所示
    之刑，以示儆懲。
據上論斷，應依刑事訴訟法第二百九十九條第一項前段，刑法第五十六條、第三百二
十條第一項、第四十七條，罰金罰鍰提高標準條例第一條前段，判決如主文。
本案經檢察官黃怡君到庭執行職務。
中      華      民      國    八十九    年      八      月    十八    日
                              臺灣花蓮地方法院刑事庭
                                  法  官
如對本判決不服，應於送達後十日內，向本院提出上訴狀。（應抄附繕本）
附錄本判決論罪之法律條文
刑法第三百二十條：


司法院資訊處製作；財團法人民間司法改革基金會備份。
